【裁判字號】    99,訴,2738
【裁判日期】    991014
【裁判案由】    毒品危害防制條例
【裁判全文】
臺灣板橋地方法院刑事判決              99年度訴字第2738號
公  訴  人  臺灣板橋地方法院檢察署檢察官
被      告  甲○○
上列被告因違反毒品危害防制條例案件，經檢察官提起公訴（99
年度毒偵字第5675號），被告於準備程序中就被訴事實為有罪之
陳述，經本院合議庭裁定由受命法官獨任進行簡式審判程序，判
決如下：
    主  文
甲○○施用第一級毒品，累犯，處有期徒刑柒月。扣案之注射針
筒貳支均沒收。
    事  實
一、甲○○前因施用毒品案件，經本院以97年度毒聲字第346 號
    裁定送觀察、勒戒後，認有繼續施用毒品之傾向，再經本院
    以97年度毒聲字第1628號裁定令入戒治處所施以強制戒治，
    嗣經評定認無繼續戒治之必要，於民國98年4 月20日停止戒
    治釋放出所，並由臺灣板橋地方法院檢察署檢察官以98年度
    戒毒偵字第299 號為不起訴處分確定。復因竊盜案件，經本
    院分別以97年度簡字第4722號、97年度簡字第3908號判處有
    期徒刑5 月、4 月，嗣經本院以97年度聲字第4854號裁定合
    併定應執行刑為有期徒刑8 月確定，甫於99年3 月21日執行
    完畢。詎仍不知悔改，基於施用第一級毒品海洛因之犯意，
    於99年7 月11日18、19時許，在其位於臺北縣板橋市○○路
    ○ 段245 巷13樓之住處內，以針筒注射之方式，施用海洛因
    1 次。嗣於同日19時10分許，在上址為警查獲，並扣得使用
    過之注射針筒2 支。經警採集其尿液檢體送驗後，呈現可待
    因、嗎啡陽性反應，始悉上情。
二、案經臺北縣政府警察局海山分局移送臺灣板橋地方法院檢察
    署檢察官偵查起訴。
    理  由
一、本案被告甲○○所犯係死刑、無期徒刑、最輕本刑為3 年以
    上有期徒刑以外之罪，其於準備程序中就前揭被訴事實為有
    罪之陳述，經受命法官告知簡式審判程序之旨，並聽取其與
    公訴人之意見後，本院認無不得或不宜改依簡式審判程序進
    行之情事，依刑事訴訟法第273 條之1 第1 項、第284 條之
    1 規定，裁定本案由受命法官獨任進行簡式審判程序；且依
    刑事訴訟法第273 條之2 及第159 條第2 項規定，不適用傳
    聞法則有關限制證據能力之相關規定，合先敘明。
二、上揭犯罪事實，業據被告於本院審理時自白不諱，且被告為
    警查獲後，經警採集其尿液檢體送鑑定，先以酵素免疫分析
    法（EIA ）初步檢驗，呈現鴉片類陽性反應，再以氣相層析
    質譜儀法（GC/MS ）確認檢驗，亦呈現可待因、嗎啡陽性反
    應之事實，此有臺灣檢驗科技股份有限公司於99年7 月29日
    所出具之濫用藥物檢驗報告、臺北縣政府警察局海山分局毒
    品案件尿液檢體編號及姓名對照表各1 紙在卷可稽（見臺灣
    板橋地方法院檢察署99年度毒偵字第5675號偵查卷宗第38、
    64頁），並有扣押物品目錄表（同上卷第32頁參照）及上開
    使用過之注射針筒2 支扣案可資佐證，足徵被告任意性自白
    與事實相符，應堪採信。再被告前因施用毒品案件，經本院
    以97年度毒聲字第346 號裁定送觀察、勒戒後，認有繼續施
    用毒品之傾向，再經本院以97年度毒聲字第1628號裁定令入
    戒治處所施以強制戒治，嗣經評定認無繼續戒治之必要，於
    98年4 月20日停止戒治釋放出所，並由臺灣板橋地方法院檢
    察署檢察官以98年度戒毒偵字第299 號為不起訴處分確定等
    情，此有臺灣高等法院被告前案紀錄表1 份在卷可參，足認
    被告係於上述強制戒治執行完畢釋放後5 年內為本案施用毒
    品犯行，自應依毒品危害防制條例第23條第2 項規定，依法
    追訴、處罰。本案事證明確，被告犯行洵堪認定，應依法論
    科。
三、按海洛因係毒品危害防制條例第2 條第2 項第1 款所明定列
    管之第一級毒品。是核被告所為，係犯毒品危害防制條例第
    10條第1 項之施用第一級毒品罪。被告施用第一級毒品海洛
    因前持有海洛因之低度行為，為施用之高度行為所吸收，不
    另論罪。被告有如上所示之論罪科刑及執行紀錄，有臺灣高
    等法院被告前案紀錄表1 份在卷可考，其於受徒刑之執行完
    畢5 年內故意再犯本件有期徒刑以上之罪，為累犯，應依刑
    法第47條第1 項之規定，加重其刑。爰審酌被告曾因施用毒
    品案件，經強制戒治執行完畢釋放，並獲得不起訴處分之寬
    典（見卷附臺灣高等法院被告前案紀錄表），猶不知悔改，
    而再犯本件施用第一級毒品罪，顯見其戒除毒癮之意志薄弱
    ，惟其施用毒品係自戕行為，對他人法益尚無具體危害，兼
    衡被告之品行、智識程度、生活狀況、犯罪之動機、目的、
    手段、坦承犯行之犯罪後態度等一切情狀，量處如主文所示
    之刑，以資懲儆。至扣案使用過之注射針筒2 支，均係供被
    告施用毒品所用之物，且經被告自承確屬其所有，爰均依刑
    法第38條第1 項第2 款規定併予宣告沒收。
據上論斷，應依刑事訴訟法第273 條之1 第1 項、第299 條第1
項前段，毒品危害防制條例第10條第1 項，刑法第11條前段、第
47條第1 項、第38條第1 項第2 款，判決如主文。
本案經檢察官賴建如到庭執行職務。
中    華    民    國    99    年    10    月    14    日
                    刑事第十五庭  法  官  黃司熒
上列正本證明與原本無異。
如不服本判決，應於判決送達後10日內，向本院提出上訴書狀，
並應敘述具體理由；其未敘述上訴理由者，應於上訴期間屆滿後
20日內向本院補提理由書（均須按他造當事人之人數附繕本），
「切勿逕送上級法院」。
                                  書記官  屠衛民
中    華    民    國    99    年    10    月    14    日
附錄本罪論罪科刑法條：
毒品危害防制條例第10條
施用第一級毒品者，處6 月以上5 年以下有期徒刑。
施用第二級毒品者，處3 年以下有期徒刑。

司法院資訊處製作；財團法人民間司法改革基金會備份。
